---
title: "Proyección campeche"
author: "Milciades Britez y Carolina Hernández"
date: "6/12/2019"
output: html_document
---

#Ajustes iniciales
#instalo y llamo paquetes necesarios
#en setwd especifico la dirección donde guardo mis archivos
```{r}

#AJUSTES INICIALES
#*******************
rm(list=ls())
setwd("C:/Users/jhernandez/Desktop/final analisis")

######matriz de matrices
#llamo librerias a requerir..antes deben estar instaladas
require(forecast)
require(ggplot2)
require(mvtnorm)
```

#Primero armamos nuestro Rdata

```{r setup, include=FALSE}
######matriz de matrices

#ARMO MI ARCHIVO RDATA CON LOS INSUMOS NECESARIOS
#1. Población a inicio y mitad de año
#2. tasas centrales de mortlidad


#****************************************************************************
load("Campeche.RData")

```

#Proyectamos fecundidad

```{r cars}
#FECUNDIDAD
#**********
# Desagregación de las tasas quinquenales de fecundidad por edades simples
TGF <- 5*colSums(fx5[,-1])

plot(TGF, type="l", main="Campeche. Tasas Globales de Fecundidad (TGF). 1970-2015",ylab="TGF",xlab="años",
        xaxt = 'n',cex.main=1)
axis(side=1,at=c(0,5,10,15,20,25,30,35,40,45),
labels=c("1970","1975","1980","1985","1990","1995","2000","2005","2010","2015"))



fx5_2 <- fx5[,-1]
Vx <- fx5[,-1]
FxF <- Vx
for (i in 1:46) {
  Vx[,i] <- 5*cumsum(fx5_2[,i])
  FxF[,i] <- Vx[,i]/TGF[i]
}
x5 <- seq(17.5,47.5,5)
Yx.fec <- log(-log(FxF))




Yx.fec.lm <- list() # En listas se guardan objetos diferentes

for (i in 1:46) {
  Yx.fec.lm[[i]] <- lm(Yx.fec[-7,i]~x5[-7])  
}


a <- vector(length = 46)
b <- vector(length = 46)

for (i in 1:46) {
  a[i] <- Yx.fec.lm[[i]]$coefficients[1]
  b[i] <- Yx.fec.lm[[i]]$coefficients[2]
}


A <- exp(-exp(-a))
B <- exp(-b)


Edad <- c(15:50)


Yx.fec.est<- matrix(0,36,47)
Yx.fec.est[,1] <- Edad
for (i in 1:46) {
  for (x in 1:36) {
    Yx.fec.est[x,i+1] <- a[i] + b[i]*Yx.fec.est[x,1] }}
   



Yx.fec.desag <- matrix(0,36,47)
Yx.fec.desag [,1] <- Edad


for (i in 2:47) {
  Yx.fec.desag[,i] <- exp(-exp(Yx.fec.est))[,i]*TGF[i-1]
}

Edadfin <- c(15:49)
fx <- matrix(0,35,47)
fx[,1] <- Edadfin

fx[1:35,2:47] <- Yx.fec.desag[2:36,2:47]-Yx.fec.desag[1:35,2:47]
colnames(fx)[2:47] <- c(1970:2015)

matplot(fx[,2:46],
main = "Campeche. Tasas específicas de fecundidad (fx). 1980-2015",xlab="años",ylab="fx",xaxt = 'n', type="l",cex.main=1)
axis(side=1,at=c(0,5,10,15,20,25,30,35),
labels=c("1980","1985","1990","1995","2000","2005","2010","2015"))

rm(fx5_2,FxF,Yx.fec,Yx.fec.desag,Yx.fec.est,Yx.fec.lm,a,A,b,B,Edad,Edadfin,i,x,x5)



#PROYECCIÓN DE LA FECUNDIDAD

# Primera parte: Proyección de la estructura de la fecundidad con el método de Heather Booth
############################################################################################

fx<-fx[,12:47]

TGF <- colSums(fx)
gx <- matrix(0,35,16)
for(i in 1:16){
  gx[,i] <- fx[,i]/sum(fx[,i])
}

#lo primero que haré, transformación logaritmica
lgxt <- log(gx)
#que pasa si no me quedo con el means sino la ultima
#ax <- rowMeans(lgxt)
ax<-lgxt[,16]
lg_a <- lgxt - ax
#fxt es la misma kt de la mortalidad, ya no la fuerza de la mortalidad sino la fuerza de la fecundidad
#b = descomposicion en valores singulares y me quedo con la primera componente
bx <- svd(lg_a)$u[,1]
D <- matrix(0,16,16)
diag(D) <- svd(lg_a)$d
gt <- (D%*%t(svd(lg_a)$v))[1,]


#la proporción de fecundidad a cada edad con respecto a la fecundidad total de cada año
#la contribución a la fecundidad total de cada una de las edades
#le sumo 15 a ños ejes de las x para las edades

matplot(gx, type="l", main="Campeche. Estructura de las fx (Proporción fx/TGF). 1980-2015",ylab="gx",xlab="años",
        xaxt = 'n',cex.main=1)
axis(side=1,at=c(0,5,10,15,20,25,30,35),
labels=c("1980","1985","1990","1995","2000","2005","2010","2015"))

#proyectar las k, que acá serían las ft

library(forecast)
gt.fit <- auto.arima(gt, trace=T)

#PUEDO RESTRINGIRLO A UNA DIFERENCIA
gt.fit <- auto.arima(gt, trace=T, d=1)

#lo que me dice cuando no tengo promedio moviles es que la fecunidad tiene una inercia propia,
#no depende tanto de los shocks externos, procesos puramente aleatorios
#depende más de su pasado reciente

#proyecto ft
gt.for <- forecast(gt.fit, h=35, c(95))
gx.mean <- exp(ax+bx%*%t(gt.for$mean))
#proyeccion de las proporciones

#gt indice de fecundidad
#gx participación de cada edad en la fecundidad total
#bx la intensidad


#ahora si proyecto TGF
#
#********************

TGF <- colSums(fx)
#cuando comienza la politica de población en 1974, la TGF se desploma
#en los '90 ya se empieza a estar cerca del reemplazo
#historia del nivel de la fecundidad

#LA TGF viene a ser un vector, resumen la experiencia de fecundidad a lo largo del tiempo
#para que nunca tenga denominador de 0 la función logística, le asigno una cota superior de 0.1 más

U <- max(TGF)+.01
# El límite inferior fue de 1.82
L<- 1.82
Gt<-log((TGF-L)/(U-TGF))

Gt.fit <-auto.arima(Gt, trace=T)
#para usar el cbind las dos series deben tener la misma longitud

Gt.for <-forecast(Gt.fit, h=35, c(95))
#TASA GLOBAL DE FECUNDIDAD MEDIA
TGF.for.mean <- (L+U*exp(Gt.for$mean))/(1+exp(Gt.for$mean))

matplot(c(TGF,TGF.for.mean),type="l", main="Campeche. Tasas Globales de Fecundidad Históricas
        y Proyectadas. 1970-2015",ylab="TGF",xlab="años",cex.main=1,
        xaxt = 'n',cex.main=1)
axis(side=1,at=c(0,5,10,15,20,25,30,35,40,45,50,55,60,65,70),
labels=c("1980","1985","1990","1995","2000","2005","2010","2015",
         "2020","2025","2030","2035","2040","2045","2050"))


TGF.for.up <- (L+U*exp(Gt.for$up))/(1+exp(Gt.for$up))
TGF.for.low <- (L+U*exp(Gt.for$low))/(1+exp(Gt.for$low))


#de aquí me regreso a las tasas específicas de fecundidad
#tasas globales por mis proporciones me dan las específicas

#matriz de 0 de 35 edades (filas)  y 35 años (columnas)
fx.for <- matrix(0,35,35)
for(i in 1:35){
  fx.for[,i]<- TGF.for.mean[i]*gx.mean[,i]
}

matplot(fx.for,type="l", main="Campeche. Tasas Específicas de Fecundidad Proyectadas. 2016-2050",ylab="fx",xlab="años",
        xaxt = 'n',cex.main=1)
axis(side=1,at=c(0,5,10,15,20,25,30,35),
labels=c("2015","2020","2025","2030","2035","2040","2045","2050"))


colSums(fx)
colnames(fx.for) <- c(2016:2050)
colSums(fx.for)



```

## Defino objetos necesarios

```{r pressure, echo=FALSE}
#tasas centrales de mortalidad
#quito columnas de sexo y edad
mx<- mx[,4:48]

#DEFINIR VARIABLES, OBJETOS
#***************************
#dame la dimensión de mx y quedate con ese número de renglones
edades<-dim(mx)[1]
#son diferentes los grupos de edad de la mortalidad y la fecundidad
#1 número de renglones 2 número de columnas
#dimension de matriz numero de renglones por numero de columnas
edades.fec<-dim(fx)[1]
tiempo.mort<-dim(mx)[2]
anioini.mort<-1971
anioini.fec<-1991
tiempo.fec<-dim(fx)[2]
#año donde inicia proyección
aniobase<-2015
#años a proyectar
horizonte<-35
aniofin<-aniobase+horizonte
tiempo.tot<-tiempo.mort+horizonte

edades.mig<-dim(ixt.F)[1]
tiempo.mig<-dim(ixt.F)[2]
anioini.mig<-1976
```

##Función de lee carter

```{r}
lc.svd <- function(m,edades,tiempo1,tiempo2,ln){
  if (ln == TRUE){
    lm <- log(m)
  } else{
    lm <- m
  }
  ax <- rowMeans(lm[,tiempo1:tiempo2])
  
  lm_a <- lm - ax
  
  d <- matrix(0, nr = min(edades,tiempo2),
              nc = min(edades,tiempo2))
  
  diag(d) <- svd(lm_a)$d
  
  kt <- (d%*%t(-svd(lm_a)$v))
  bx <- -svd(lm_a)$u
  
  lc.svd <- list(ax = ax, bx = bx, kt = kt, D=d)
  
}
```

###función de tabla de mortalidad

```{r}
tabmort <- function(m,edades,sex){
  
  mx <- m
  
  nax <- matrix(0.5,dim(mx)[1],dim(mx)[2])
  ## 1 MUJERES 2 HOMBRES
  if(sex==1){
    for(i in 1:dim(mx)[2]){
      if(mx[1,i]<0.01724){
        nax[1,i] <- 0.14903-2.05527*mx[1,i]
      }else if(mx[1,i]>=0.01724 & mx[1,i]<0.06891){
        nax[1,i] <- 0.04667+3.88089*mx[1,i]
      }else{nax[1,i] <- 0.31411}
    }
  }else{
    for(i in 1:dim(mx)[2]){
      if(mx[1,i]<0.023){
        nax[1,i] <- 0.14929-1.99545*mx[1,i]
      }else if(mx[1,i]>=0.023 & mx[1,i]<0.08307){
        nax[1,i] <- 0.02832+3.26021*mx[1,i]
      }else{nax[1,i] <- 0.29915}
    }
  }
  
  
  nax[edades,] <- 1/mx[edades,]
  
  qx<-matrix(1,dim(mx)[1],dim(mx)[2])
  
  for(i in 1:(dim(mx)[1])){
    qx[i,]<-mx[i,]/(1+(1-nax[i,])*mx[i,])
  }
  
  px <- 1-qx
  
  lx<-matrix(1,dim(mx)[1],dim(mx)[2])
  
  for(i in 2:dim(mx)[1]){
    lx[i,] <- lx[i-1,]*px[i-1,]
  }
  
  dx <- matrix(0,dim(mx)[1],dim(mx)[2])
  dx[dim(mx)[1],] <- lx[dim(mx)[1],]
  for(i in 1:(dim(mx)[1]-1)){
    dx[i,]<-lx[i,]-lx[i+1,]
  }
  
  
  Lx<-matrix(0,dim(mx)[1],dim(mx)[2])
  Lx[1,] <- dx[1,]/mx[1,]
  Lx[edades,] <- dx[edades,]/mx[edades,]
  for(i in 2:(edades-1)){
    Lx[i,]<-(lx[i,]+lx[i+1,])/2
  }
  
  Tx<-matrix(0,dim(mx)[1],dim(mx)[2])
  Tx[edades,]<-Lx[edades,]
  for(i in (edades-1):1){
    Tx[i,]<-Lx[i,]+Tx[i+1,]
  }
  
  ex <- Tx/lx
  
  Sx<-matrix(NA,(dim(mx)[1]+1),dim(mx)[2])
  Sx[1,]<-Lx[1,]/lx[1,]
  Sx[(edades+1),] <- Tx[edades,]/Tx[(edades-1),]
  for(i in 2:edades){
    Sx[i,]<-Lx[i,]/Lx[i-1,]
  }
  
  tabmort <- list(Edad=c(0:(edades-1)),mx=mx, nax=nax, qx=qx, 
                  px=px, lx=lx, dx=dx, Lx=Lx, Tx=Tx, ex=ex, Sx=Sx)
}
```

###Aplicación de lee carter para mortalidad

```{r}
#Proyección mortalidad
lc.mort <-lc.svd(mx,edades,tiempo1=1,tiempo2=tiempo.mort,ln=TRUE)
kt1.fit<-auto.arima(lc.mort$kt[1,], trace = T, d = 1)
kt.for <- forecast(kt1.fit, h=horizonte, c(95))
mx.for <- exp(lc.mort$ax + lc.mort$bx[,1]%*%t(kt.for$mean))
#extraigo las funciones de sobrevivencia para hombres y mujeres
mx.for <- exp(lc.mort$ax + lc.mort$bx[,1]%*%t(kt.for$mean))
SxF.for <- tabmort(mx.for[111:220,], edades=110, sex=1)$Sx
SxM.for <- tabmort(mx.for[1:110,], edades=110, sex=2)$Sx
mx2<-data.matrix(mx)

e0xF <- tabmort(mx2[111:220,], edades=110, sex=1)$ex
e0xM <- tabmort(mx2[1:110,], edades=110, sex=2)$ex
e0xF.for <- tabmort(mx.for[111:220,], edades=110, sex=1)$ex
e0xM.for <- tabmort(mx.for[1:110,], edades=110, sex=2)$ex


colnames(SxF.for) <- c(2016:2050)
colnames(SxM.for) <- c(2016:2050)
colnames(e0xF.for) <- c(2016:2050)
colnames(e0xM.for) <- c(2016:2050)

e0xF.for[1,]
e0xM.for[1,]

matplot(cbind(e0xF[1,],e0xM[1,]),type="l",col=c("black","blue"),lty=c(3,3),main = "Serie histórica asperanza de vida al  nacer 1970-2015",xlab="años",ylab="e0x",xaxt = 'n',cex.main=1)
axis(side=1,seq(0,50,5),
labels=c("1970","1975","1980","1985","1990","1995","2000","2005","2010","2015","2020"))
legend(1, 76, legend=c("e0 mujeres", "e0 hombres"),
       col=c("black", "blue"), lty=1:2, cex=0.8)

matplot(e0xF.for[1,],type="l",xaxt = 'n',main = "Proyección esperanza de vida al nacer de las mujeres 2016-2050",xlab="años",ylab="e0x",cex.main=1)
axis(side=1,seq(0,40,5),
labels=c("2016","2020","2025","2030","2035","2040","2045","2050",""))

matplot(e0xM.for[1,],type="l",xaxt = 'n',main = "Proyección esperanza de vida al nacer de los hombres 2016-2050",xlab="años",ylab="e0x",cex.main=1)
axis(side=1,seq(0,40,5),
labels=c("2016","2020","2025","2030","2035","2040","2045","2050",""))


```

###Aplicación de lee carter para inmigración interna 
#Primero proyecto mujeres
#Después proyecto hombres
```{r}
#Proyección inmigrantes internos
lc.inmF<- lc.svd(ixt.F,edades=edades.mig,
                 tiempo1=20,
                 tiempo2=tiempo.mig,
                 ln=TRUE)
lc.inmM<- lc.svd(ixt.M,edades=edades.mig,
                 tiempo1=20,
                 tiempo2=tiempo.mig,
                 ln=TRUE)
it1F.fit<- auto.arima(lc.inmF$kt[1,],trace=T,
                      allowdrift=F)
it1M.fit<- auto.arima(lc.inmM$kt[1,],trace=T,
                      allowdrift=F)
itF.for <- forecast(it1F.fit, h=horizonte, c(95))
itM.for <- forecast(it1M.fit, h=horizonte, c(95))
ixF.for <- rbind(exp(lc.inmF$ax + lc.inmF$bx[,1]%*%t(itF.for$mean)),
                 matrix(0,20,35))
ixM.for <- rbind(exp(lc.inmM$ax + lc.inmM$bx[,1]%*%t(itM.for$mean)),
                 matrix(0,20,35))



```

###Aplicación de lee carter para emigarción interna
#Primero proyecto mujeres
#Después proyecto hombres

```{r}

#Poryección emigrantes internos
lc.emigF<- lc.svd(ext.F,edades=edades.mig,
                  tiempo1=20,
                  tiempo2=tiempo.mig,
                  ln=TRUE)
lc.emigM<- lc.svd(ext.M,edades=edades.mig,
                  tiempo1=20,
                  tiempo2=tiempo.mig,
                  ln=TRUE)
et1F.fit<- auto.arima(lc.emigF$kt[1,],trace=T,
                      allowdrift=F)
et1M.fit<- auto.arima(lc.emigM$kt[1,],trace=T,
                      allowdrift=F)
etF.for <- forecast(et1F.fit, h=horizonte, c(95))
etM.for <- forecast(et1M.fit, h=horizonte, c(95))
exF.for <- rbind(exp(lc.emigF$ax + lc.emigF$bx[,1]%*%t(etF.for$mean)),
                 matrix(0,20,35))
exM.for <- rbind(exp(lc.emigM$ax + lc.emigM$bx[,1]%*%t(etM.for$mean)),
                 matrix(0,20,35))
```

###Aplicación de lee carter para inmigración internacional
#Primero proyecto mujeres
#Después proyecto hombres

```{r}
#Proyección inmigrantes internacional
lc.inmF<- lc.svd(ixt.Fi,edades=edades.mig,
                 tiempo1=1,
                 tiempo2=6,
                 ln=TRUE)
lc.inmM<- lc.svd(ixt.Mi,edades=edades.mig,
                 tiempo1=1,
                 tiempo2=6,
                 ln=TRUE)
it1F.fit<- auto.arima(lc.inmF$kt[1,],trace=T,
                      allowdrift=F)
it1M.fit<- auto.arima(lc.inmM$kt[1,],trace=T,
                      allowdrift=F)
itF.for <- forecast(it1F.fit, h=horizonte, c(95))
itM.for <- forecast(it1M.fit, h=horizonte, c(95))
ixFi.for <- rbind(exp(lc.inmF$ax + lc.inmF$bx[,1]%*%t(itF.for$mean)),
                 matrix(0,20,35))
ixMi.for <- rbind(exp(lc.inmM$ax + lc.inmM$bx[,1]%*%t(itM.for$mean)),
                 matrix(0,20,35))
```

###Aplicación de lee carter para emigración internacional
#Primero proyecto mujeres
#Después proyecto hombres

```{r}

#Poryección emigrantes internacionales
lc.emigF<- lc.svd(ext.Fi,edades=edades.mig,
                  tiempo1=1,
                  tiempo2=6,
                  ln=TRUE)
lc.emigM<- lc.svd(ext.Mi,edades=edades.mig,
                  tiempo1=1,
                  tiempo2=6,
                  ln=TRUE)
et1F.fit<- auto.arima(lc.emigF$kt[1,],trace=T,
                      allowdrift=F)
et1M.fit<- auto.arima(lc.emigM$kt[1,],trace=T,
                      allowdrift=F)
etF.for <- forecast(et1F.fit, h=horizonte, c(95))
etM.for <- forecast(et1M.fit, h=horizonte, c(95))
exFi.for <- rbind(exp(lc.emigF$ax + lc.emigF$bx[,1]%*%t(etF.for$mean)),
                 matrix(0,20,35))
exMi.for <- rbind(exp(lc.emigM$ax + lc.emigM$bx[,1]%*%t(etM.for$mean)),
            matrix(0,20,35))
```

###Ajustes antes del método de componentes
#POblación conciliada de hombres y mujeres
#Objetos donde voy a guardar los objetos
#Verifico que todas las dimensiones sean iguales. Menos PxF porque es mi población a inicio de año, ese tiene una fila adicional 

```{r}
#####POblación conciliada de hombres y mujeres
PxF<-Px[Px$sexo=="m",-c(1,2)]
PxM<-Px[Px$sexo=="h",-c(1,2)]

NxF<-Nx[Nx$sexo=="m",-c(1,2)]
NxM<-Nx[Nx$sexo=="h",-c(1,2)]


##Objetos donde voy a guardar los objetos

PxF.for<-matrix(0,110,36)
PxM.for<-matrix(0,110,36)

NxF.for<-matrix(0,110,36)
NxM.for<-matrix(0,110,36)

###Aquí me lleno la primera columna con la información de 2015

PxF.for[,1]<-PxF[,"2016"]
PxM.for[,1]<-PxF[,"2016"]

NxF.for[,1]<-NxF[,"2015"]
NxM.for[,1]<-NxF[,"2015"]


####En la primera me va a guardar los nacimientos
Bx<-matrix(0,35,35)
BF<-vector(length=35)
BM<-vector(length=35)


###Ajustes
SxF.for=SxF.for[0:110,1:35]
SxM.for=SxM.for[0:110,1:35]

adicional<- data.frame(matrix(0,20,35))
colnames(adicional) <- c(2016:2050)
colnames(ixM.for) <- c(2016:2050)
colnames(ixF.for) <- c(2016:2050)
ixM.for<-rbind(ixM.for,adicional)
ixF.for<-rbind(ixF.for,adicional)

colnames(adicional) <- c(2016:2050)
colnames(exM.for) <- c(2016:2050)
colnames(exF.for) <- c(2016:2050)
exM.for<-rbind(exM.for,adicional)
exF.for<-rbind(exF.for,adicional)

adicional<- data.frame(matrix(0,29,35))
colnames(adicional) <- c(2016:2050)
colnames(ixMi.for) <- c(2016:2050)
colnames(ixFi.for) <- c(2016:2050)
ixMi.for<-rbind(ixMi.for,adicional)
ixFi.for<-rbind(ixFi.for,adicional)

colnames(adicional) <- c(2016:2050)
colnames(exMi.for) <- c(2016:2050)
colnames(exFi.for) <- c(2016:2050)
exMi.for<-rbind(exMi.for,adicional)
exFi.for<-rbind(exFi.for,adicional)

dim(PxF.for)
dim(SxF.for)
dim(ixF.for)
dim(exF.for)
dim(ixFi.for)
dim(exFi.for)


```

###Método por componentes
#

```{r}
for(i in 2:36){
  
  ##MUJERES
  #********
  
  #Edades intermedias 1:108 años
  PxF.for[2:109,i]<-(PxF.for[1:108,i-1]+
                     0.5*NxF.for[1:108,i-1]*ixF.for[1:108,i-1]+0.5*NxF.for[1:108,i-1]*ixFi.for[1:108,i-1])*SxF.for[1:108,i-1]+
                     NxF.for[2:109,i-1]*0.5*ixF.for[2:109,i-1]+NxF.for[2:109,i-1]*0.5*ixFi.for[2:109,i-1]-
                     NxF.for[1:108,i-1]*exF.for[1:108,i-1]-NxF.for[1:108,i-1]*exFi.for[1:108,i-1]
  
  
  #####ultimo grupo abierto
  
  PxF.for[110,i]<-(PxF.for[109,i-1]+
                     0.5*NxF.for[109,i-1]*ixF.for[109,i-1]+0.5*NxF.for[109,i-1]*ixFi.for[109,i-1])*SxF.for[109,i-1]-
    NxF.for[109,i-1]*exF.for[109,i-1]- NxF.for[109,i-1]*exFi.for[109,i-1]+
    (PxF.for[110,i-1]+
       NxF.for[110,i-1]*0.5*ixF.for[110,i-1]+NxF.for[110,i-1]*0.5*ixFi.for[110,i-1])*SxF.for[110,i-1]+
    NxF.for[110,i-1]*0.5*ixF.for[110,i-1]+NxF.for[110,i-1]*0.5*ixFi.for[110,i-1] -
    NxF.for[110,i-1]*exF.for[110,i-1] - NxF.for[110,i-1]*exFi.for[110,i-1] 
  
  #Nacimientos
  Bx[,i-1] <- fx.for[,i-1]*(PxF.for[16:50,i-1]+
                              0.5*NxF.for[16:50,i-1]*ixF.for[16:50,i-1]+0.5*NxF.for[16:50,i-1]*ixFi.for[16:50,i-1]+
                              PxF.for[16:50,i])*0.5
  
  
  BF[i-1] <- (1/2.05)*sum(Bx[,i-1])
  
  
  #Primer grupo de edad
  PxF.for[1,i] <- BF[1]*SxF.for[1,i-1]+
    NxF.for[1,i-1]*0.5*ixF.for[1,i-1]+NxF.for[1,i-1]*0.5*ixFi.for[1,i-1]-
    NxF.for[1,i-1]*exF.for[1,i-1]-NxF.for[1,i-1]*exFi.for[1,i-1]
  
  #Población a mitad de año
  NxF.for[,i] <-0.5*(PxF.for[,i-1] + PxF.for[,i])
  
  #HOMBRES
  #*******
  
  #Edades intermedias 1:108 años
  PxM.for[2:109,i]<-(PxM.for[1:108,i-1]+
    0.5*NxM.for[1:108,i-1]*ixM.for[1:108,i-1]+0.5*NxM.for[1:108,i-1]*ixMi.for[1:108,i-1])*SxM.for[1:108,i-1]+            NxM.for[2:109,i-1]*0.5*ixM.for[2:109,i-1]+NxM.for[2:109,i-1]*0.5*ixMi.for[2:109,i-1]-
    NxM.for[1:108,i-1]*exM.for[1:108,i-1]-NxM.for[1:108,i-1]*exMi.for[1:108,i-1]
  
  
  #####ultimo grupo abierto
  
  PxM.for[110,i]<-(PxM.for[109,i-1]+
    0.5*NxM.for[109,i-1]*ixM.for[109,i-1]+0.5*NxM.for[109,i-1]*ixMi.for[109,i-1])*SxM.for[109,i-1]-
    NxM.for[109,i-1]*exM.for[109,i-1]-NxM.for[109,i-1]*exMi.for[109,i-1]+
    (PxM.for[110,i-1]+
       NxM.for[110,i-1]*0.5*ixM.for[110,i-1]+NxM.for[110,i-1]*0.5*ixMi.for[110,i-1])*SxM.for[110,i-1]+
    NxM.for[110,i-1]*0.5*ixM.for[110,i-1]+NxM.for[110,i-1]*0.5*ixMi.for[110,i-1] -
    NxM.for[110,i-1]*exM.for[110,i-1] -NxM.for[110,i-1]*exMi.for[110,i-1] 
  
  #Nacimientos
  BM[i-1] <- (1.05/2.05)*sum(Bx[,i-1])
  
  
  #Primer grupo de edad
  PxM.for[1,i] <- BF[1]*SxM.for[1,i-1]+
    NxM.for[1,i-1]*0.5*ixM.for[1,i-1]+NxM.for[1,i-1]*0.5*ixMi.for[1,i-1]-
    NxM.for[1,i-1]*exM.for[1,i-1]- NxM.for[1,i-1]*exMi.for[1,i-1]
  
  #Población a mitad de año
  NxM.for[,i] <-0.5*(PxM.for[,i-1] + PxM.for[,i])
  




  
}

```

###Datos de población total proyectados

```{r}

#No está bien comunicar esto como fracciones, con round lo redondeamos
PxF.for <- round(PxF.for,0)
PxM.for <- round(PxM.for,0)

NxF.for <- round(NxF.for,0)
NxM.for <- round(NxM.for,0)

plot(colSums(NxM), type="l",main = "Serie histórica población total", xlab="años",ylab="población",cex.main=1,xaxt = 'n')
axis(side=1,seq(0,50,5),
labels=c("1970","1975","1980","1985","1990","1995","2000","2005","2010","2015","2020"))

plot(colSums(NxM.for)+colSums(NxM.for), type="l",main = "Proyección de población total 2016-2050", xlab="años",ylab="población",cex.main=1,xaxt = 'n')
axis(side=1,seq(0,40,5),
labels=c("2016","2020","2025","2030","2035","2040","2045","2050",""))

#Proyección de población
matplot(PxM.for,type="l",main = "Proyección de hombres por edades 2016-2050",xlab="años",ylab="población",cex.main=1)


matplot(PxF.for,type="l",main = "Proyección de mujeres por edades 2016-2050",xlab="años",ylab="población",cex.main=1)


```

###Resumen proyección de la población total
```{r}
ptotal<-colSums(PxM.for)+colSums(PxF.for)
ptotal
```





###Resumen migración
```{r}
#Serie histórica
#Migración neta
#migración interna
pm_mig<-((NxF.for*ixF.for)+(NxM.for*ixM.for))-
((NxF.for*exF.for)+(NxM.for*exM.for))
colSums(pm_mig)

#Proyecciones
#Migración neta
#migración interna

inmig<-(NxF*ixt.F)+(NxM*ixt.M)
emig<-(NxF*ext.F)+(NxM*ext.M)

inmig<-colSums(inmig)
emig<-colSums(emig)

matplot(cbind(inmig,emig),type="l",xaxt = 'n',
        main = "Serie histórica migración interna 1970-2015",xlab="años",ylab="número de migrantes",col=c("black","blue"),lty=c(3,3),cex.main=1)
legend(1, 10000, legend=c("Inmigrantes", "Emigrantes"),
       col=c("black", "blue"), lty=1:2, cex=0.8)
axis(side=1,seq(0,50,5),
labels=c("1970","1975","1980","1985","1990","1995","2000","2005","2010","2015","2020"))

inmig<-(NxF.for*ixF.for)+(NxM.for*ixM.for)
emig<-(NxF.for*exF.for)+(NxM.for*exM.for)

inmig<-colSums(inmig)
emig<-colSums(emig)

matplot(cbind(inmig,emig),type="l",xaxt = 'n',
        main = "Proyección migración interna 2016-2050",xlab="años",ylab="número de migrantes",col=c("black","blue"),lty=c(3,3),cex.main=1)
legend(1, 10200, legend=c("Inmigrantes", "Emigrantes"),
       col=c("black", "blue"), lty=1:2, cex=0.8)
axis(side=1,seq(0,40,5),
labels=c("2016","2020","2025","2030","2035","2040","2045","2050",""))


```


```{r}

  
```



